【裁判字號】    97,聲,3249
【裁判日期】    970915
【裁判案由】    停止執行
【裁判全文】
臺灣臺北地方法院民事裁定              97年度聲字第3249號
聲  請  人  乙○○
相  對  人  戊○○
            丙○○
            丁○○
            甲○○○
上列當事人間聲請停止執行事件，本院裁定如下：
    主  文
聲請人供擔保新臺幣貳佰零柒萬肆仟玖佰伍拾陸元後，本院九十
五年度執字第二六六六一號返還土地執行事件之強制執行程序，
於本院九十七年度訴字第五九五九號債務人異議之訴事件裁判確
定前應暫予停止。
    理  由
一、按有回復原狀之聲請，或提起再審或異議之訴，或對於和解
    為繼續審判之請求，或提起宣告調解無效之訴、撤銷調解之
    訴，或對於對於許可強制執行之裁定提起抗告時，法院因必
    要情形或依聲請定相當並確實之擔保，得為停止強制執行之
    裁定，強制執行法第18條第2項定有明文。
二、聲請意旨略以：本院95年度執字第26661 號強制執行事件（
    下爭系爭執行事件）之執行標的即坐落臺北市○○區○○段
    2小段289地號土地（下稱系爭土地），係債權人即相對人戊
    ○○等4 人之父黃火塗與陳清枋、陳來發等21人所共有，然
    本件相對人於系爭執行事件中，僅將自己列為債權人而聲請
    強制執行，不及於其他共有人，其執行結果將損害到其他共
    有人，故系爭執行事件自有當事人不適格之情形。又系爭土
    地共有人陳清枋之應有部分1/120，早已於民國77年2月11日
    辦竣繼承登記，惟其繼承人唐石頭、唐振興、唐賜福所有持
    分皆已於77年3月1日出售予黃秀芬並於同年月24日辦理移轉
    登記，而繼承人周陳芳玲、陳添、陳張來好、吳李阿珠所有
    持分，亦於77年3月1日售予黃秀芬，並於同年4月1日辦竣移
    轉登記。唐石頭、唐振興、唐賜福、周陳芳玲、陳添、陳張
    來好、吳李阿珠等人既已喪失共有人身分，則相對人請求命
    返還土地予唐石頭等人，顯然失所依附。又系爭執行案件之
    執行名義所命返還之其他共有人陳清枋、陳來發、陳天送均
    係訴訟繫屬前十餘年即已死亡陳來發、陳清枋故於執行程序
    開始後相繼辦竣繼承登記，然陳天送部分則迄未辦竣繼承登
    記，其執行亦有疑問。況且聲請人占有系爭土地上如附圖所
    示丙部分面積102 平方公尺土地上之房屋，即門牌號碼臺北
    市萬華區○○○道98號之房屋（下稱系爭房屋），乃基於合
    法之買賣關係而有權占有，而相對人均為黃火塗之繼承人，
    黃火塗將系爭房地輾轉出售，雖後來未及辦理房屋之產權移
    轉登記，然後來繼受之人仍屬有權占有，相對人應繼受其先
    人之義務，不得請求拆屋還地。聲請人業已提起債務人異議
    之訴，由鈞院97年度訴字第5959號受理中，為免聲請人遭受
    不可回復之損害，爰依強制執行法第18條之規定，聲請裁定
    准供擔保停止鈞院95年度執字第26661 號執行事件之強制執
    行等語。
三、經調閱本院95年度執字第26661 號卷以及97年度訴字第5959
    號債務人異議之訴民事卷宗審究後，認為聲請人之聲請為有
    理由，應予准許。而系爭執行事件之執行名義，關於聲請人
    之部分係命聲請人應將系爭房屋拆除，並將占用系爭土地面
    積102 平方公尺返還相對人及其他共有人，認相對人因本件
    供擔保停止執行所受之損害，應係該遭占用土地無法使用，
    致受有相當租金之損害。爰審酌系爭土地位於臺北市區內，
    依土地法第97條規定，認以系爭土地申報地價10% 作為計算
    相對人因停止執行之損害金基準為允當，而系爭土地97年度
    之公告地價為每平方公尺新臺幣（下同）50,823元，其申報
    地價即為每平方公尺40,685.4元，此有公告土地現值及地價
    查詢系統單在卷可稽，參以聲請人占用系爭土地而應返還之
    面積為102 平方公尺，其所提債務人異議之訴訟標的價額應
    為4,149,911 元（10240,685.4＝4,149,911，元以下四捨
    五入），已逾1,500,000 元，為得上訴第三審案件，參考各
    級法院辦案期限實施要點第2點第2款、第7款、第8款之規定
    ，第一、二、三審通常程序審判案件之辦案期限分別為1年4
    個月、2年、1年，共計4年4個月，加上裁判送達、上訴、分
    案等期間，該債務人異議之訴案件審理期限預估約須5 年，
    而此期間即為聲請人提起債務人異議之訴及聲請停止強制執
    行，因而致相對人之執行延後之受損害期間。據此，聲請人
    應提供之擔保，即為相對人於停止強制執行程序期間因無法
    使用系爭土地所生相當於租金之損害2,074,956元（4,149,9
    1110%5＝2,074,956）。
四、據上論結，聲請人之聲請有理由，爰依強制執行法第18條第
    2項，裁定如主文。
中    華    民    國    97    年    9     月    15    日
                  民事第四庭    法  官  余明賢
以上正本係照原本作成
如對本裁定抗告須於裁定送達後10日內向本院提出抗告狀，並繳
納抗告費新臺幣1,000 元
中    華    民    國    97    年    9     月    15    日
                                書記官  楊勝欽


司法院資訊處製作；財團法人民間司法改革基金會備份。
